【裁判字號】    99,訴,1430
【裁判日期】    990630
【裁判案由】    毒品危害防制條例
【裁判全文】
臺灣臺中地方法院刑事判決        99年度訴字第1430號
公  訴  人  臺灣臺中地方法院檢察署檢察官
被      告  乙○○
上列被告因違反毒品危害防制條例案件，經檢察官提起公訴（九
十九年度偵字第九五六一號），本院依簡式審判程序判決如下：
    主    文
乙○○轉讓第一級毒品，累犯，處有期徒刑捌月。
    犯罪事實及理由
一、犯罪事實：
(一)乙○○前於民國九十三年間因施用第一級毒品及幫助施用第
    一級毒品案件，經本院以九十三年度訴字第二六八０號判決
    分別判處有期徒刑六月（第一案）、三月（第二案），合併
    定應執行有期徒刑八月確定；又因持有第二級毒品案件，經
    本院以九十三年度中簡字第八六六號判決判處有期徒刑四月
    確定（第三案）；再因施用第二級毒品案件，經臺灣南投地
    方法院以九十四年度埔刑簡字第五號判決判處有期徒刑三月
    確定（第四案），上開四案經合併定應執行刑為有期徒刑一
    年三月確定；另於九十四年間因連續施用第一級及第二級毒
    品案件，經臺灣南投地方法院以九十四年度訴字第二一二號
    判決分別判處有期徒刑十月（第五案）、七月（第六案），
    合併定應執行有期徒刑一年三月確定；同年間復因偽造文書
    案件，經臺灣南投地方法院以九十四年度投刑簡字第五八八
    號判決判處有期徒刑三月確定（第七案）；再因偽造有價證
    券案件，經臺灣南投地方法院以九十五年度訴字第一七號判
    決判處有期徒刑一年六月確定（第八案），上揭第五、六、
    七、八案嗣經減刑並合併定應執行刑為有期徒刑一年六月確
    定，並與前揭應執行刑之有期徒刑一年三月接續執行，於九
    十七年一月四日縮短刑期假釋付保護管束，原保護管束期間
    至九十七年四月十六日屆滿，然俟遭撤銷假釋，上開第一、
    二、三、四案，再經減刑及合併定應執行有期徒刑七月又十
    五日確定，減刑後因已無應執行之殘刑，而於九十七年九月
    二十九日經檢察官簽結指揮執行完畢。
(二)詎乙○○仍不知悔改，明知海洛因係屬毒品危害防制條例第
    二條第二項第一款所稱之第一級毒品，依法不得持有、轉讓
    ，因毒癮發作之廖承佑於九十八年五月二日五時三十五分、
    四十四分許，以門號0000000000號行動電話撥打
    乙○○男友謝耀鑫持用之0000000000號行動電話
    （申辦人為曾健益），欲聯絡謝耀鑫交易海洛因，適謝耀鑫
    仍在睡眠中，乃由乙○○代為接聽上開電話，廖承佑於電話
    中向乙○○表示：欲以數位相機，向乙○○抵償海洛因等語
    ，乙○○原加以拒絕，嗣經不起廖承佑之懇求，竟基於轉讓
    第一級毒品海洛因之犯意，於同日六時許，在其與謝耀鑫位
    於臺中市○○○路○段三十號四樓之七居所附近之洗衣店前
    ，將價值約新臺幣一千元之海洛因一小包（毒品重量不詳）
    ，無償轉讓予廖承佑施用，廖承佑旋即在附近以針筒注射完
    畢。
二、本案證據：
(一)被告乙○○於偵查中之自白及於本院準備程序、審理時認罪
    之陳述。
(二)證人廖承佑、謝耀鑫於偵查時所為與前揭犯罪事實相符之陳
    述。
(三)通訊監察譯文。
(四)臺灣高等法院被告前案紀錄表、刑案資料查註紀錄表。
三、被告乙○○行為後，毒品危害防制條例部分條文業於九十八
    年五月二十日修正公布，並自公布日起算至第三日即九十八
    年五月二十二日生效施行（司法院九十八年六月二十九日院
    臺廳刑一字第０九八００一四六四三號函參照）。是被告犯
    罪後法律已有變更，爰就本案新舊法之比較適用說明如下：
    新修正毒品危害防制條例第十七條第二項增訂「犯第四條至
    第八條之罪，於偵查及審判中均自白者，減輕其刑。」，此
    為修正前毒品危害防制條例所未規定。被告乙○○就其轉讓
    毒品之犯行，於偵查及審判中均自白，而有該條項規定之適
    用，自以新修正之規定較有利於被告。
四、核被告乙○○所為，係犯毒品危害防制條例第八條第一項之
    轉讓第一級毒品罪。查被告有上開犯罪事實欄(一)所載之前
    科記錄，於九十七年一月四日假釋後，俟雖遭撤銷假釋，然
    經減刑後因無應執行之殘刑，而於九十七年九月二十九日由
    檢察官簽結指揮執行完畢等情，有臺灣高等法院被告前案紀
    錄表、刑案資料查註紀錄表附卷可稽，其於五年以內故意再
    犯本案有期徒刑以上之罪，為累犯，應依刑法第四十七條第
    一項規定，加重其刑。又被告於偵查及審判中自白前揭犯行
    ，應依同條例第十七條第二項規定減輕其刑，並依法先加重
    後減輕之。爰審酌被告無視毒品對於國民健康之戕害及國家
    杜絕毒品犯罪之禁令，而轉讓第一級毒品海洛因予證人廖承
    佑，暨其犯罪之動機、目的、手段，且轉讓海洛因數量不大
    ，所生危害非鉅，及被告犯後坦承犯行等一切情狀，量處如
    主文所示之刑。至門號0000000000號行動電話一
    支（含ＳＩＭ卡），固係供被告轉讓毒品所用之物，然屬案
    外人曾健益所有，非被告所有之物，且非違禁物，爰不予宣
    告沒收。
五、據上論斷，應依刑事訴訟法第二百七十三條之一第一項、第
    二百九十九條第一項前段、第三百十條之二、第四百五十四
    條第一項，毒品危害防制條例第八條第一項、（修正後）第
    十七條第二項，刑法第十一條前段、第二條第一項但書、第
    四十七條第一項，判決如主文。
本案經檢察官甲○○到庭執行職務。
中    華    民    國    99    年    6     月    30    日
                  刑事第十庭  法  官  周莉菁
以上正本證明與原本無異。
如不服本判決應於收受送達後10日內向本院提出上訴書狀，並應
敘述具體理由；其未敘述上訴理由者，應於上訴期間屆滿後20日
內向本院補提理由書（均須按他造當事人之人數附繕本）「切勿
逕送上級法院」。
                              書記官  吳彩華
中    華    民    國    99    年    6     月    30    日
附錄論罪科刑法條：
毒品危害防制條例第8條第1項：
轉讓第一級毒品者，處1 年以上7 年以下有期徒刑，得併科新臺
幣1 百萬元以下罰金。

司法院資訊處製作；財團法人民間司法改革基金會備份。
